【裁判字號】    95,中簡上,613
【裁判日期】    951116
【裁判案由】    違反動產擔保交易法
【裁判全文】
臺灣臺中地方法院刑事判決           95年度中簡上字第613號
上  訴  人
即  被  告  乙○○
上列被告因違反動產擔保交易法案件，不服本院臺中簡易庭九十
五年度中簡字第二一一三號中華民國九十五年八月二十一日第一
審簡易判決（聲請簡易處刑案號：臺灣臺中地方法院檢察署九十
五年度偵緝字第一一七二號），提起上訴，本院管轄之第二審合
議庭判決如下：
    主    文
上訴駁回。
乙○○緩刑貳年。
    犯罪事實及理由
一、本案經本院合議庭審理結果，認第一審簡易判決認事用法及
    量刑均無不當，應予維持，並引用第一審簡易判決記載之犯
    罪事實、證據及理由（如附件）。
二、上訴人即被告乙○○（下稱被告）上訴意旨略以：其已於民
    國九十五年八月二十八日以新臺幣六萬五千元與告訴人中天
    機車租賃行達成和解，且其經濟能力不足，實無力繳納易科
    罰金，其已受應得之教訓，請求給予緩刑之機會等語。被告
    徒以已達成民事和解為由，提起本件上訴，為無理由，應予
    駁回。又被告行為後，刑法第七十四條關於緩刑之規定有修
    正，將修正前第七十四條，於修正後移列為第七十四條第一
    項，並自九十五年七月一日起施行，而依最高法院九十五年
    五月二十三日九十五年第八次刑事庭會議決議第七則：「犯
    罪在新法施行前，新法施行後，緩刑之宣告，應適用新法第
    七十四條之規定。」，是本案關於緩刑即應適用修正後刑法
    第七十四條第一項規定論之。本院審酌被告前無犯罪紀錄，
    有臺灣高等法院被告前案紀錄表、刑案資料查註紀錄表各一
    份在卷可稽，其因一時失慮，觸犯刑責，事後坦承犯行，具
    有悔意，並與告訴人達成和解，有被告提出之還款切結書一
    份存卷可憑，且告訴代理人甲○○亦於本院九十五年十月十
    七日行準備程序時到庭表示被告確有誠意還款，希望給予緩
    刑之機會等語，足見被告經此偵審程序及刑之宣告，應知所
    警惕而無再犯之虞，本院綜合各情，認所宣告之刑以暫不執
    行為適當，爰依修正後刑法第七十四條第一項第一款規定，
    併予宣告緩刑二年，以啟自新，並觀後效。
三、被告經本院合法傳喚，無正當之理由不到庭，爰依刑事訴訟
    法第三百七十一條之規定，不待其陳述逕行判決。
據上論斷，應依刑事訴訟法第四百五十五條之一第一項、第三項
、第三百七十三條、第三百六十八條、第三百七十一條，刑法第
七十四條第一項第一款，判決如主文。
本案經檢察官丙○○到庭執行職務
中    華    民    國    95    年    11    月    16    日
                  刑事第十五庭  審判長法  官  曾佩琦
                                      法  官  蔡美華
                                      法  官  周瑞芬
上正本證明與原本無異。
本件不得上訴。
中    華    民    國    95    年    11    月    16    日
                                      書記官  何俞瑩


司法院資訊處製作；財團法人民間司法改革基金會備份。
